【裁判字號】    99,聲,186
【裁判日期】    990430
【裁判案由】    返還提存物
【裁判全文】
臺灣桃園地方法院民事裁定               99年度聲字第186號
聲  請  人  戊○○
相  對  人  天○○
相  對  人  乙○○
兼法定代理  甲○○
人                    0巷居易.
相  對  人  丁○○
兼法定代理  丙○○
人                    2
相  對  人  己○○
兼法定代理  庚○○
人                    號5樓
相  對  人  辛○○
兼法定代理  壬○○
人
兼法定代理  申○○
人
相  對  人  癸○○
兼法定代理  丑○○
人                    號
兼法定代理  玄○○
人                    號
相  對  人  卯○○
兼法定代理  辰○○
人                    13號
兼法定代理  未○○
人                    13號
相  對  人  午○○
兼法定代理  巳○○
人                    巷49弄.
兼法定代理  寅○○
人                    巷49弄.
相  對  人  戌○○
兼法定代理  酉○○
人
兼法定代理  Ｄ○○
人
相  對  人  亥○○
兼法定代理  Ａ○○
人                    46弄1.
相  對  人  宇○○
兼法定代理  地○○
人                    9號8樓.
兼法定代理  Ｉ○○
人                    9號8樓.
相  對  人  宙○○
兼法定代理  黃○○
人                    61弄2.
兼法定代理  子○○
人                    61弄2.
相  對  人  Ｃ○○
兼法定代理  Ｂ○○
人                    18弄1.
相  對  人  Ｈ○○
兼法定代理  Ｊ○○○
人                    24號
相  對  人  羅仁貴
相  對  人  Ｋ○○
兼法定代理  Ｌ○○
人                    1巷1弄.
相  對  人  Ｅ○○
兼法定代理  Ｆ○○
人
兼法定代理  Ｍ○○
人
上列當事人間聲請返還擔保金事件，本院裁定如下：
    主  文
本院九十五度存字第四○八一號提存事件聲請人所提存之擔保金
新台幣貳佰萬元，就相對人庚○○、壬○○、辰○○、黃○○、
羅仁貴部分，准予返還。
聲請人其餘聲請駁回。
    理  由
一、按訴訟終結後，供擔保人證明已定20日以上之期間，催告受
    擔保利益人行使權利而未行使，或法院依供擔保人之聲請，
    通知受擔保利益人於一定期間內行使權利並向法院為行使權
    利之證明而未證明者，法院應依供擔保人之聲請，以裁定命
    返還其提存物，民事訴訟法第104 條第1 項第3 款定有明文
    ；另依同法第106 條前段規定，前開規定於其他依法令供訴
    訟上之擔保者準用之。又所謂訴訟終結，在因假扣押所供擔
    保之情形，應從廣義解釋，包括撤銷假扣押或假處分裁定及
    執行程序終結在內（最高法院88年度台抗字第682 號裁定意
    旨參照）。次按假扣押、假處分、假執行經裁判後未聲請執
    行，或於執行程序實施前撤回執行之聲請者，擔保提存之提
    存人於提存後，得聲請該管法院提存所返還提存物，提存法
    第18條第1 項第3 款亦有明定。
二、本件聲請意旨略以：聲請人前遵本院95度裁全字第5711號假
    扣押裁定，曾提供新台幣（下同）200 萬元擔保金，並以本
    院95年度存字第4081號提存事件提存在案；茲因聲請人已撤
    回假扣押之執行及撤銷假扣押裁定確定，並已限期催告相對
    人行使權利而未行使，爰聲請返還上開提存物等語，並提出
    假扣押裁定、提存書、撤銷假扣押裁定及確定證明書、通知
    行使權利函為證。
三、經查：
 (一)就相對人庚○○、壬○○、辰○○、黃○○、羅仁貴部分
     ：聲請人與相對人間侵權行為損害賠償事件，聲請人前依
     本院95度裁全字第5711號假扣押裁定，以本院95年度存字
     第4081號提存事件，提供200 萬元為擔保金，聲請本院95
     年度執全字第3435號對相對人庚○○、壬○○、辰○○、
     黃○○、羅仁貴五人之財產為假扣押執行，嗣聲請人已聲
     請撤回上開假扣押執行及撤銷假扣押裁定並獲確定在案，
     已經本院依職權調閱上開假扣押卷、假扣押執行卷、撤銷
     假扣押卷、提存卷，查核屬實。又聲請人業已於98年10月6
     日以桃園府前（21支）郵局第1580號存證信函限期催告相
     對人庚○○、壬○○、辰○○、黃○○、羅仁貴，就聲請
     人上開假扣押之執行所受之損害限期行使權利，壬○○、
     辰○○、黃○○三人皆已於98年10月7 日收受該通知，惟
     迄未行使權利；相對人羅仁貴於96年間業已死亡，故前開
     存證信函遭郵局退回，聲請人復於98年11月5 日以桃園府
     前（21支）郵局第1764號存證信函限期催告相對人羅仁貴
     之繼承人Ｊ○○○、Ｈ○○、Ｇ○○等三人於20日內就提
     存擔保金行使權利，惟迄未行使權利；相對人庚○○戶籍
     地址未變更，惟催告行使權利存證信函竟因遷移不明遭郵
     局退回，從而聲請人向本院聲請公示送達，以本院98年壢
     簡聲字第183 號裁定確定在案，已據本院依職權調閱上開
     公示送達卷，閱明屬實，相對人庚○○、壬○○、辰○○
     、黃○○、羅仁貴五人迄今均未就本件假扣押執行所受損
     害行使權利，有本院民事紀錄科查詢表2 紙附卷可稽。是
     本件聲請人聲請發還提存物，就相對人庚○○、壬○○、
     辰○○、黃○○、羅仁貴部分，合於上開法律規定，應予
     准許。
 (二)相對人天○○、乙○○、甲○○、丁○○、丙○○、己○
     ○、辛○○、申○○、癸○○、丑○○、玄○○、卯○○
     、未○○、午○○、巳○○、寅○○、戌○○、酉○○、
     Ｄ○○、亥○○、Ａ○○、宇○○、地○○、Ｉ○○、宙
     ○○、子○○、Ｃ○○、Ｂ○○、Ｈ○○、Ｊ○○○、Ｋ
     ○○、Ｌ○○、Ｅ○○、Ｆ○○、Ｍ○○（下稱天○○等
     35人）部分：聲請人於辦理上開提存後，僅就相對人庚○
     ○、壬○○、辰○○、黃○○、羅仁貴之財產聲請假扣押
     ，然並未就相對人天○○等35人之財產為假扣押之聲請，
     此經本院依職權調取95年度執全字第3435號卷宗核閱無誤
     ，是依上揭提存法規定及說明，聲請人就相對人天○○等
     35人部分，僅需提出民事執行處發給之「未執行證明書」
     ，即可逕向本院提存所聲請取回提存物，毋庸聲請本院裁
     定，故聲請人此部分之聲請，於法無據，應予駁回。
四、依民事訴訟法第104 條第1 項第3 款、第106 條、提存法第
    18條第1 項第3 款，裁定如主文。
中    華    民    國    99    年    4     月    30    日
                  民事第二庭    法  官  黃漢權
以上正本係照原本作成
如對本裁定抗告須於裁定送達後10日內向本院提出抗告狀，並應
繳納抗告裁判費新台幣1,000 元。
中    華    民    國    99    年    4     月    30    日
                            書記官  郭玉芬

司法院資訊處製作；財團法人民間司法改革基金會備份。
